Domicilio: Ángel Justiniano Carranza 2139 • Capital Federal, Palermo

Nacionalidad: Ruso • Estado civil: Soltero sin hijos Teléfono: 15-2403-9260 • Mail: nzdanovitch@gmail.com

Resumen

Estudiante de Licenciatura en Ciencias de la Computación de la Facultad de Ciencias Exactas y Naturales de la UBA. Actualmente cuento con 7 años de experiencia en el área de desarrollo de software.

Por un lado, tengo especial interés académico en el ámbito de inteligencia artificial, en particular KR y teoría

del aprendizaje. Por otro, me apasionan la arquitectura de sistemas y la metaprogramación.

El tiempo libre lo dedico a quiméricos proyectos que funcionan como combustible para el aprendizaje y una de mis metas es dedicarme a combinar ciencia con experiencias lúdicas.

Formación académica

Facultad de Ciencias Exactas y Naturales de la UBA

Licenciatura en Ciencias de la Computación

2013 – Hoy

Escuela Técnica Nº1 "Otto Krause"

Especialidad Electrónica con orientación en Telecomunicaciones

2007 - 2012

Cursos

Curso de programación en Java

2012

Programa Nativos Digitales - Dictado en la ET Nº1 "Otto Krause"

Conocimientos

Especializado en: Programación en C#, Python y Rust. Diseño e implementación de software. Sistemas operativos linux. Virtualización e integración continua.

Con experiencia en: Programación en C/C++, Haxe, Haskell, Java, Node, PHP y Prolog. LATEX, OpenNLP y Protobuf. Desarrollo de videojuegos. Desarrollo de frontend web en HTML5, CSS, Less/Sass, JQuery, Ember.js y Angular. Bases de datos Sql y Mongo.

Idiomas: Español (nativo), Ruso (nativo), Ingles (intermedio) y Portugués (básico).

Experiencia laboral

ADGS

Desarrollador de Software

2019 – Hoy

Ontologías para motor de análisis semántico en .Net 🗅

Trocafone S.A.

Full Stack Developer

2016 – 2018

Sistema de gestión en PHP y microservicio de manejo de stock en Python y Docker

Infobiz S.A.

Desarrollador de Software

2013 - 2016

Sistema de juegos de video lotería utilizando tecnologías .Net/Mono y HTML5 &

Exo S.A.

Desarrollador de Software Junior

2013

Urban Technologies

Desarrollador Freelance

2013

Sistema de gestión de turnos para filas y salas de espera en Python e interfaz web HTML5 🗅

Experiencias y projectos	
Poncho II: Pónchosis d Videojuego mobile para la Global Game Jam Desarrollado en 48 con el tema "Transmission".	2018
Nirvana Sky d Videojuego mobile para la Global Game Jam Desarrollado en 48 con el tema "Ritual".	2016
Triple Quest ♂ Videojuego mobile para la Global Game Jam Desarrollado en 48 con el tema "What do we do now?"	2015
Olimpiada Nacional de Electrónica y Telecomunicaciones Medallas de oro en competencias teóricas En las categorías grupal e individual – Dictada en la Universidad Blas Pascal, Córdoba	2012